【裁判字號】    92,抗,240
【裁判日期】    920429
【裁判案由】    聲請撤銷緩刑
【裁判全文】
臺灣高等法院刑事裁定                              九十二年度抗字第二四０號
    抗  告  人
    即  受刑人  甲○○
右列抗告人即受刑人因撤銷緩刑案件，不服臺灣板橋地方法院中華民國九十二年三月
二十四日裁定（九十二年度撤緩字第四０號）提起抗告，本院裁定如左：
    主  文
抗告駁回。
    理  由
一、本件原法院裁定略以：聲請人即臺灣板橋地方法院檢察署檢察官聲請意旨略稱：
    受刑人甲○○因犯侵占罪，前經臺灣板橋地方法院於九十年三月十九日以八十九
    年度易字第四七四八號判處有期徒刑五月，如易科罰金以三百元折算一日，緩刑
    三年，並於九十年六月一日確定。惟受刑人於緩刑前（即自九十年四月底至同年
    五月底止）犯侵占罪，經臺灣板橋地方法院於九十一年九月十六日以九十一年度
    易字第九八一號判處有期徒刑七月，嗣經本院於九十一年十一月二十九日以九十
    一年度上易字第二八九０號判決駁回上訴確定，因而聲請將上述緩刑之宣告予以
    撤銷。該院經核受刑人上述兩案判決正本及本院被告全國前案紀錄表，認與刑法
    第七十五條第一項第二款之規定相符，爰依刑事訴訟法第四百七十六條之規定裁
    定撤銷其緩刑之宣告等語。
二、抗告意旨稱：抗告人前後所犯均為侵占罪，應屬裁判上同一犯罪，而非「他罪」
    ，故無刑法第七十五條第一項第二款規定之適用；況抗告人於九十一年間固復受
    侵占罪判刑確定，惟現仍聲請再審與非常上訴救濟中，故本件撤銷緩刑之裁定應
    無理由，爰提起抗告，求予撤銷該裁定云云。
三、經查：本件抗告人前後所犯二侵占罪，其犯罪時間一為八十八年三月中旬某日，
    一為九十年四月底至同年五月底，有上開二確定判決及本院被告前案紀錄表在卷
    足憑，二者既相差達二年一月以上，顯非基於概括犯意所為，自難認具有連續犯
    之裁判上一罪之關係。抗告人於九十年四月底至同年五月底之上開侵占罪，既係
    於其前所犯侵占罪之緩刑期間起算日（即九十年六月一日）之前所犯，且在該緩
    刑期內復受有期徒刑七月之宣告，自與刑法第七十五條第一項第二款之規定相符
    ，是原審依照檢察官之聲請將上述緩刑之宣告予以撤銷，於法自無違誤。至抗告
    意旨所稱已提起再審與非常上訴云云，縱然屬實，亦因尚未經將確定之判決撤銷
    改判，自不影響上開已確定判決之效力。從而，本件抗告，並無理由，應予駁回
    。
四、據上論斷，應依刑事訴訟法第四百十二條，裁定如主文。
中      華      民      國    九十二    年      四      月    二十九    日
                                臺灣高等法院刑事第六庭
                                    審判長法  官  陳  春  秋
                                          法  官  高  明  哲
                                          法  官  洪  英  花
右正本證明與原本無異。
不得再抗告。
                                          書記官  陳  威  霖
中      華      民      國    九十二    年      四      月    二十九    日


司法院資訊處製作；財團法人民間司法改革基金會備份。
